臺灣桃園地方法院刑事判決　　　　　 100年度審訴緝字第10號
公　訴　人　臺灣桃園地方法院檢察署檢察官
被　　　告　黃國慶
上列被告因毒品危害防制條例案件，經檢察官提起公訴（99年度
毒偵字第1628號），被告於本院準備程序進行中，就被訴事實為
有罪之陳述，經本院告知簡式審判程序意旨，並聽取當事人之意
見後，本院裁定依簡式審判程序審理，判決如下：
    主  文
黃國慶持有第二級毒品純質淨重貳拾公克以上，累犯，處有期徒
刑玖月，扣案之第二級毒品甲基安非他命貳包（驗餘毛重合計貳
拾肆公克，驗前總純質淨重約貳拾點陸柒公克）均沒收銷燬之，
分裝袋玖個均沒收；又施用第一級毒品，累犯，處有期徒刑玖月
，扣案之第一級毒品海洛因壹包（驗餘淨重零點伍壹壹公克）沒
收銷燬之，分裝袋玖個均沒收。應執行有期徒刑壹年肆月，扣案
之第一級毒品海洛因壹包（驗餘淨重零點伍壹壹公克）、第二級
毒品甲基安非他命貳包（驗餘毛重合計貳拾肆公克，驗前總純質
淨重約貳拾點陸柒公克）均沒收銷燬之，分裝袋玖個均沒收。
    事實及理由
一、黃國慶前於民國88年間因施用毒品案件，經本院以88年度毒
    聲字第902 號裁定送觀察、勒戒後，認有繼續施用毒品之傾
    向，再經本院以88年度毒聲字第1369號裁定令入戒治處所施
    以強制戒治，因其戒治成效經評定為合格，復經本院以88年
    度毒聲字第3670號裁定停止戒治，於88年7 月13日停止戒治
    出所，交付保護管束，嗣經本院以88年度毒聲字第5170號裁
    定撤銷停止戒治，復令入戒治處所施以強制戒治，已於89年
    8 月18日強制戒治期滿執行完畢，該次施用毒品犯行，並經
    臺灣桃園地方法院檢察署檢察官以89年度戒偵字第472 號為
    不起訴處分確定。(一)於89年間（即前開強制戒治執行完畢釋
    放後5 年內）復因施用毒品案件，經本院以91年度易緝字第
    4 號判處有期徒刑6 月確定，(二)於88年間另因偽造文書案件
    ，經本院以89年度訴字第861 號判處有期徒刑7 月，上訴後
    ，經臺灣高等法院以89年度上訴字第3498號駁回上訴確定；
    (三)於90年間又因施用毒品案件，經本院以91年度訴字第1265
    號判處有期徒刑7 月確定；(四)於92年間又因持有第一級毒品
    案件，經本院以92年度桃簡字第1104號判處有期徒刑3 月確
    定；(五)於92年間再因偽造文書案件，經本院以92年度訴字第
    518 號判處有期徒刑8 月確定。上開(一)、(三)、(四)之罪嗣經本
    院以93年度聲字第1778號裁定應執行有期徒刑1 年2 月確定
    ，入監與(二)、(五)之罪接續執行，於94年12月16日假釋併付保
    護管束出監，迄94年12月26日保護管束期滿，未經撤銷假釋
    ，其未執行之刑，以已執行論。詎其仍不知悔改，明知甲基
    安非他命係毒品危害防制條例第2 條第2 項第2 款管制之第
    二級毒品，不得非法持有，竟於99年2 月22日某時，在桃園
    縣桃園市○○路與復興路路口某電子遊藝場前，向某真實姓
    名、年籍不詳，綽號「阿弟仔」之成年男子，以新臺幣25,0
    00元之代價，購得第二級毒品甲基安非他命2 包（驗餘毛重
    合計24公克，驗前總純質淨重約20.67 公克）後，基於持有
    第二級毒品之犯意，自斯時起至99年2 月24日下午5 時15分
    許止，持有該第二級毒品甲基安非他命2 包，黃國慶並於99
    年2 月24日某時，在桃園縣桃園市某旅館內，自上開持有之
    第二級毒品甲基安非他命中取出僅供施用1 次之數量，以吸
    食器燒烤之方式施用第二級毒品甲基安非他命1 次。另於99
    年2 月24日某時，在桃園縣八德市○○路1138號，以摻入香
    菸內點燃吸食之方式，施用第一級毒品海洛因1 次。嗣於99
    年2 月24日下午5 時15分許，為警在桃園縣八德市○○路11
    38號前查獲，並扣得第一級毒品海洛因1 包（驗餘淨重0.51
    1 公克）、第二級毒品甲基安非他命2 包（驗餘毛重合計24
    公克，驗前總純質淨重約20.67 公克），及其所有供其施用
    本件毒品所用之分裝袋9 個（起訴書漏未記載，應予補正）
    。
二、證據名稱：
  (一)被告黃國慶於警詢、檢察官偵訊及本院審理時之自白。
  (二)臺北縣政府警察局刑事警察大隊偵辦毒品危害防制條例案被
    移送人姓名代碼對照表、臺灣檢驗科技股份有限公司濫用藥
    物檢驗報告、交通部民用航空局航空醫務中心99年3 月15日
    航藥鑑字第0991652 號毒品鑑定書、內政部警政署刑事警察
    局99年3 月17日刑鑑字第0990029186號鑑定書。
  (三)扣案之第一級毒品海洛因1 包（驗餘淨重0.511 公克）、第
    二級毒品甲基安非他命2 包（驗餘毛重合計24公克，驗前總
    純質淨重約20.67 公克）、分裝袋9 個。
  (四)臺灣高等法院被告前案紀錄表。
三、按實務上針對罪數問題所建立之吸收犯理論中，所謂「高度
    行為吸收低度行為」係基於法益侵害之觀點，認為當高度行
    為之不法內涵足以涵蓋低度行為時，方得論以吸收犯。而98
    年5 月20日修正並於同年11月20日施行之毒品危害防制條例
    第11條，既將同屬持有毒品行為之處罰依數量多寡而分別論
    處，顯見立法乃係有意以持有毒品數量作為評價持有毒品行
    為不法內涵高低之標準，並據此修訂持有毒品罪之法定刑，
    俾使有所區隔。由此可推知當行為人持有毒品數量達法定標
    準以上者，相較於僅持有少量毒品之不法內涵較高、法定刑
    亦隨之顯著提升，縱令行為人係為供個人施用而一次購入持
    有毒品，亦因該持有毒品行為之不法內涵已非原本施用毒品
    行為所得涵蓋，自不得拘泥於以往施用行為吸收持有行為之
    既定見解，應本諸行為不法內涵高低行為判斷標準，改認持
    有法定數量以上毒品之行為屬高度行為而得吸收施用毒品行
    為，或逕認施用毒品之輕行為當為持有超過法定數量毒品之
    重行為所吸收，方屬允當（臺灣高等法院暨所屬法院98年法
    律座談會刑事類提案第15號意旨參照）。
四、核被告持有純質淨重20公克以上甲基安非他命進而施用部分
    之所為，係犯毒品危害防制條例第11條第4 項之持有第二級
    毒品純質淨重20公克以上罪。檢察官起訴書雖認被告所犯係
    毒品危害防制條例第10條第2 項之施用第二級毒品罪，惟公
    訴人業於本院準備程序中當庭變更起訴法條為毒品危害防制
    條例第11條第4 項之持有第二級毒品純質淨重20公克以上罪
    ，本院即不再變更起訴法條，附此敘明。
五、至扣案之第一級毒品海洛因1 包（驗餘淨重0.511 公克）、
    第二級毒品甲基安非他命2 包（驗餘毛重合計24公克，驗前
    總純質淨重約20.67 公克）均係本案查獲持有之毒品，應依
    毒品危害防制條例第18條第1 項前段規定，均宣告沒收銷燬
    之；另扣案之分裝袋9 個，均為被告所有供其施用本件毒品
    所用之物，業據被告供承在卷，爰均依刑法第38條第1 項第
    2 款規定宣告沒收。
六、應適用之法條：刑事訴訟法第273 條之1 第1 項、第299 條
    第1 項前段、第310 條之2 、第454 條第2 項，毒品危害防
    制條例第10條第1 項、第11條第4 項、第18條第1 項前段，
    刑法第11條、第47條第1 項、第51條第5 款、第38條第1 項
    第2 款。
七、如不服本判決，得自判決送達後10日內，向本院提起上訴。
本案經檢察官呂如琦到庭執行職務。
中    華    民    國    100   年    2     月    18    日
                        刑事庭    法  官  顏世翠
以上正本證明與原本無異。
如不服本判決應於收受判決後10日內向本院提出上訴書狀，並應
敘述具體理由。其未敘述上訴理由者，應於上訴期間屆滿後20日
內向本院補提理由書( 均須按他造當事人之人數附繕本) 「切勿
逕送上級法院」。
                                  書記官  吳忻蒨
中    華    民    國    100   年    2     月    18    日
附錄本案論罪科刑依據之法條：
毒品危害防制條例第10條
施用第一級毒品者，處6 月以上5 年以下有期徒刑。
施用第二級毒品者，處3 年以下有期徒刑。
毒品危害防制條例第11條第4 項
持有第二級毒品純質淨重20公克以上者，處6 月以上5 年以下有
期徒刑，得併科新臺幣70萬元以下罰金。